【裁判字號】    98,訴,363
【裁判日期】    980609
【裁判案由】    毒品危害防制條例
【裁判全文】
臺灣基隆地方法院刑事判決               98年度訴字第363號
公  訴  人  臺灣基隆地方法院檢察署檢察官
被      告  甲○○
                    現於臺灣基隆監獄基隆分監
上列被告因毒品危害防制條例案件，經檢察官提起公訴（98年度
毒偵字第124、431、484號、98年度偵字第115號），被告於準備
程序進行中，就被訴事實為有罪之陳述，經本院合議庭裁定由受
命法官獨任進行簡式審判程序，判決如下：
    主  文
阮朝彬所犯如附表「所犯罪名」欄所示之罪，均累犯，各處如附
表「宣告刑」欄所示之刑。應執行有期徒刑壹年，扣案第一級毒
品海洛因壹包（驗餘淨重零點零貳柒伍公克）併同無法析離之包
裝袋壹只、第一級毒品海洛因壹包（驗餘淨重零點壹零陸公克）
併同無法析離之包裝袋壹只，均沒收銷燬之。
    事  實
一、甲○○有下列前案紀錄（構成累犯），及施用毒品執行觀察
    、勒戒、強制戒治之紀錄：
  (一)前因施用毒品案件，經裁定送觀察、勒戒後，認有繼續施用
    毒品之傾向，再經裁定送戒治處所施以強制戒治，於民國89
    年7 月19日執行完畢，經臺灣桃園地方法院檢察署檢察官以
    88年度戒偵字第134 號為不起訴處分確定。
  (二)另於上述強制戒治執行完畢5 年內之93年9 月15日，因施用
    毒品案件，經臺灣士林地方法院以94年度訴緝字第45號判處
    有期徒刑10月確定，又因竊盜及違反動產擔保交易法案件，
    經臺灣板橋地方法院以94年度簡字第4232號及94年度簡字第
    4676號分別判處有期徒刑3 月確定，上開3 罪經定應行刑為
    有期徒刑1 年2 月（下稱甲罪）；因違反稅捐稽徵法案件，
    經臺灣板橋地方法院以95年度簡字第7778號判處有期徒刑4
    月，嗣經裁定減刑為有期徒刑2 月（下稱乙罪）；因施用毒
    品案件，經臺灣桃園地方法院以95年度訴字第2078號判處有
    期徒刑1 年2 月，嗣經裁定減刑為有期徒刑7 月（下稱丙罪
    ），甲乙丙3 罪接續執行，於96年11月11日縮刑期滿執行完
    畢（構成累犯）。
二、詎其仍未戒除毒癮，復各基於施用第一級毒品海洛因之犯意
    於下述時間、地點施用第一級毒品海洛因：
  (一)於97年11月4 日21時許，在其位於基隆市○○區○○路112
    巷30弄59號之住處，，將第一級毒品海洛因置入注射針筒內
    ，摻水混合注射手肘內側皮膚靜脈血管處之方式，非法施用
    第一級毒品海洛因1 次，嗣於97年11月5 日14時30分許，在
    臺北縣板橋市○○路202 巷6 弄口附近，為警查獲。
  (二)於97年12月27日下午，在其位於基隆市○○區○○路112 巷
    30弄59號之住處，將第一級毒品海洛因置入注射針筒內，摻
    水混合注射手肘內側皮膚靜脈血管處之方式，非法施用第一
    級毒品海洛因1 次，嗣於97年12月28日11時20分許，在基隆
    市○○區○○路112 巷口附近，為警查獲，當場扣得海洛因
    1 包（淨重0.029 公克，鑑定後餘重0.0275公克）。
  (三)於98年1 月17日14時30分許，在臺北市士林區○○○路交流
    道旁之加油站廁所內，將第一級毒品海洛因置入注射針筒內
    ，摻水混合注射手肘內側皮膚靜脈血管處之方式，非法施用
    第一級毒品海洛因1 次，嗣於98年1 月17日17時50分許，在
    基隆市○○區○○路112 巷30弄前，為警查獲，當場扣得海
    洛因1 包（淨重0.107 公克，鑑定後餘重0.106 公克），經
    分別採尿送驗，均呈嗎啡類陽性反應，而查悉上情。
三、案經臺北縣警察局板橋分局報告臺灣板橋地方法院檢察署呈
    請臺灣高等法院檢察署令轉本署暨基隆市警察局第一分局及
    臺北市警察局中山分局報告臺灣基隆地方法院檢察署檢察官
    偵查起訴。
    理  由
一、本件被告所犯者非為死刑、無期徒刑、最輕本刑為3 年以上
    有期徒刑之罪或高等法院管轄第一審案件，其於準備程序進
    行中，先就被訴事實為有罪之陳述，經告知其簡式審判程序
    之旨，並聽取公訴人及被告之意見後，本院依刑事訴訟法第
    273 條之1 第1 項之規定，裁定由受命法官獨任進行簡式審
    判程序，且依同法第273 條之2 規定，簡式審判程序之證據
    調查，不受第159 條第1 項、第161 條之2 、第161 條之3
    、第163 條之1 及第164 條至第170 條規定之限制，合先敘
    明。
二、上開事實，業據被告於本院準備程序及審理時坦承在卷，而
    被告於先後為警所採集之尿液經送驗結果，均呈嗎啡陽性反
    應，此有臺灣尖端先進生技醫藥股份有限公司濫用藥物尿液
    檢驗報告、臺灣檢驗科技股份有限公司濫用藥物尿液檢驗報
    告合計3 份附卷可稽。並有如事實欄所示之物品扣案足資佐
    證，又扣案之白粉1 小包，經送交通部民用航空局航空醫務
    中心鑑驗結果，確含第一級毒品海洛因成，驗餘淨重分別為
    0.0275公克、0.106 公克，有交通部民用航空局航空醫務中
    心98年1 月17日航藥鑑字第0980145 號、98年1 月22日航藥
    鑑字第0980404 號毒品鑑定書各1 份在卷可佐。又其前因初
    犯因施用毒品案件，經裁定送觀察、勒戒後，認有繼續施用
    毒品之傾向，再經裁定送戒治處所施以強制戒治，於民國89
    年7 月19日執行完畢，經臺灣桃園地方法院檢察署檢察官以
    88年度戒偵字第134 號為不起訴處分確定等情，亦有臺灣高
    等法院被告前案紀錄表附卷足佐。綜上所陳，被告於前次初
    犯強制戒治於89年7 月19日執行完畢，5 年內業已再犯上述
    事實欄一、(二)所示之施用毒品違反毒品危害防制條例案件，
    經法院判處罪刑確定，其又再犯本案施用第一級毒品海洛因
    ，罪證明確，犯行洵堪認定，自應依法論科。
三、論罪科刑：
  (一)查海洛因係毒品危害防制條例第2 條第2 項第1 款所定之第
    一級，核被告所為係犯毒品危害防制條例第10條第1 項之施
    用第一級毒品罪。被告持有第一級毒品海洛因之低度行為，
    應為施用第一級毒品之高度行為所吸收，不另論罪。被告所
    犯上開3 罪，犯意各別，行為不同，應予分論併罰。
  (二)被告有事實欄一、所載之前案紀錄暨科刑執行情形，有臺灣
    高等法院被告前案紀錄表、執行案件資料表各1 份在卷可稽
    ，其於受有期徒刑之執行完畢後，5 年內故意再犯有期徒刑
    以上之本罪，為累犯，所犯上開3 罪，均應依刑法第47 條
    第1 項之規定加重其刑。
  (三)爰審酌被告犯罪之動機、曾有施用毒品之前科仍不知戒除，
    惟犯罪後坦承犯行，且所犯之施用毒品犯行乃戕害自己身心
    健康，並未危及他人等一切情狀，分別量處如主文所示之刑
    ，併定其應執行之刑。
四、沒收部分：
  (一)扣案之第一級毒品海洛因1 包（淨重0.0275公克）、1 包（
    驗餘淨重0.106 公克），併同無法析離之包裝袋各1 只，上
    開包裝毒品之包裝袋應整體視為查獲之毒品，故上開毒品及
    包裝袋、殘渣袋，均依毒品危害防制條例第18條第1 項前段
    之規定，宣告沒收銷燬之（蓋無論以何種方式包裝袋與其內
    裝之毒品，包裝袋內均會有極微量毒品殘留，故上述包裝袋
    應整體視為查獲毒品，一併依前揭規定宣告沒收銷燬之，參
    見最高法院95年度臺上字第3739號、第7354號判決）。
據上論斷，應依刑事訴訟法第273 條之1 第1 項、第299 條第1
項前段，毒品危害防制條例第10條第1 項、第18條第1 項前段、
第23條第2 項，刑法第11條、第47條第1 項、第51條第5 款，判
決如主文。
本案經檢察官乙○○到庭執行職務。
中    華    民    國    98    年    6     月    9     日
                  刑事第三庭法  官  黃永定
以上正本證明與原本無異。
如不服本判決應於收受送達後10日內向本院提出上訴書狀，並應
敘述具體理由；其未敘述上訴理由者，應於上訴期間屆滿後20日
內向本院補提理由書（均須按他造當事人之人數附繕本）「切勿
逕送上級法院」。
中    華    民    國    98    年    6     月    9     日
                            書記官  劉珍珍
附錄論罪法條：
毒品危害防制條例第10條
I施用第一級毒品者，處 6 月以上 5 年以下有期徒刑。
II施用第二級毒品者，處 3 年以下有期徒刑。
附表：
┌───┬──────────┬───────┬───────────┐
│編號  │    犯罪行為        │所犯罪名      │    宣告刑            │
├───┼──────────┼───────┼───────────┤
│一    │97年11月4 日21時許，│施用第一級毒品│累犯，處有期徒刑柒月。│
│      │施用第一級毒品海洛因│罪            │                      │
│      │。                  │              │                      │
├───┼──────────┼───────┼───────────┤
│二    │97年12月27日下午，施│施用第一級毒品│累犯，處有期徒刑柒月。│
│      │用第一級毒品海洛因。│罪            │扣案之第一級毒品海洛因│
│      │                    │              │壹包（驗餘淨重零點零貳│
│      │                    │              │柒伍公克）併同無法析離│
│      │                    │              │之包裝袋壹只沒收銷燬之│
│      │                    │              │。                    │
├───┼──────────┼───────┼───────────┤
│三    │98年1 月17日14時30分│施用第一級毒品│累犯，處有期徒刑柒月。│
│      │許，施用第一級毒品海│罪            │扣案之第一級毒品海洛因│
│      │洛因。              │              │壹包（驗餘淨重零點壹零│
│      │                    │              │陸公克）併同無法析離之│
│      │                    │              │包裝袋壹只沒收銷燬之。│
└───┴──────────┴───────┴───────────┘


司法院資訊處製作；財團法人民間司法改革基金會備份。
